# 上市公司以 EPC模式收购的电站如何入账及长期股权投资金额的确定问题

提问人：846435788 时间：2019-01-24 00:10:09
请教陈版；某上市公司甲 2018 年 11 月收购了光伏电站丙公司，乙公司为丙公司的 EPC总承包方： 2017 年三方签订了合作协议，主要内容如下：
甲通过向丙委托贷款的方式，为电站建设提供资金支持。按项目进度及本协议约定支付款项，并确保项目资金及时到位。乙、丙负责办理电站的全部审批和并网发电手续，保证按时并网发电；
并网运行后并在符合国家有关光伏电站转让规定的前提下（完成发改委的练合验收程序）的 5 日内，乙将所持丙 100%的股权以双方约定的股权转让对价（以股权转让时的实收资本为准，同时该项目投资额不能超过本协议约定的价格，超出部分由乙承担）转让给甲，甲在工商变更完成后 10 个工作日向乙方支付股权转让款。
本项目合作价款在如期竣工的基础上为 5.7元/W，如最终未能如期竣工，则乙、丙双方根据前述定价原则另行协商；
股权转让协议规定：自本次股权转让相关工商变更登记办理完毕之
日，甲方根据目标公司章程享有相关的股东权利并承担股东义务。
由于 EPC 总承包方未按照合作协议约定完成项目，故又签署了补充协议：由于 EPC 总承包方未能按要求在 2018 年 3 月 30 日前实现全容量并网发电，实际并网时间为 2018 年 6 月 15 日，并网容量为 4.88W。
实际的并网时间直接导致甲方受政策影响未能取得分布式全额上网的 0.85元/千瓦时的电价，且鉴于目前的政策情况，短期内仍不能确认电价补贴价格，因此，约定补充协议生效后五个工作日内乙方将持有的丙方 100 ％股权交割给甲，同时乙向丙进行项目所有手续、资料的交接。待该项目补贴电价确认后，乙、丙依据之前的测算方式，协商确认项目总价。请问陈版：
1 、由于 EPC 总承包方乙公司违约，故结算价格存在变数，丙公司单体报表资产、负债能否按照原来签订的 EPC 总承包合同暂估入账？
2 、由于股权转让价款未定，未实际支付股权转让价款，但是按照股权转让协议规定：自股权转让相关工商变更登记办理完毕之日，乙方根据目标公司章程享有相关的股东权利并承担股东义务。并且已实际交割， 2018 年应将丙公司纳入合并报表，但长期股权投资金额怎么确认?
能否对丙公司的的资产进行评估，按照评估价入账？是否需要与乙公司协商一致？谢谢陈版！

回答人：chenyiwei
就你说的情况，在甲公司的个别报表层面，该项安排体现为一项收购股权的或有对价安排；在甲公司的合并报表层面，由于收购价格高于丙公司可辨认资产价值的部分需确认为一项 “无形资产——特许经营权”，故体现为取得无形资产的或有对价。
对上述或有对价的处理不同于企业合并中与被收购方整体商誉相关的或有对价，可参考《瑞华研究 2010 ～ 2016 汇编》之 “问题1-2-24（收购无形资产涉及的或有对价问题）” 所述原则处理，可在该问答所述的两种方法中选择一种，并一贯运用于所有同类或类似交易。